臺灣桃園地方法院刑事判決　　　　　　　95年度易字第1758號
公　訴　人　臺灣桃園地方法院檢察署檢察官
被　　　告　甲○○
　　　　　　戊○○
　　　　　　　　　　　押)
上列被告因竊盜案件，經檢察官提起公訴（九十五年度偵字第二
三○六二、二三六二三及二四○六六號）暨追加起訴（九十五年
度偵字第二四一四五號），被告於本院準備程序時，就被訴事實
為有罪之陳述，經告知簡式審判程序之旨，並聽取當事人之意見
後，本院合議庭裁定由受命法官獨任進行簡式審判程序，判決如
下︰
    主  文
甲○○犯如附表一各編號所示之竊盜罪，各處如附表一各編號所
示之刑。應執行有期徒刑貳年。扣案之平口鉗壹支沒收。
戊○○犯如附表二各編號所示之竊盜罪，各處如附表二各編號所
示之刑。應執行有期徒刑壹年捌月。
    事  實
一、甲○○於民國九十四年間，因竊盜案件，經本院於九十四年
    八月三十一日以九十四年度壢簡字第一四三○號判處有期徒
    刑三月確定，甫於九十五年五月十日執行完畢出監。詎其仍
    不知悔改，竟基於意圖為自己不法所有之犯意，於附表一所
    示之時間、地點，或獨自一人或與如附表所示之人共同以如
    附表所示之方法竊取如附表所示之財物。
二、戊○○基於意圖為自己不法所有之犯意，於如附表二所示時
    間、地點，或獨自一人或與如附表二所示之人，以如附表二
    所示方法，竊得如附表二所示之財物。
三、案經桃園縣政府警察局中壢分局報請臺灣桃園地方法院檢察
    署檢察官偵查起訴。
    理  由
一、訊之被告甲○○、戊○○對於上開犯罪事實，於本院審理時
    均坦承不諱，被告二人所述互核相符，被害人壬○○、庚○○、己○○、丁○○、辛○○○及乙○○亦於警詢中陳述其
    等所有分如附表一、二所示財物遭竊盜經過等情，並經證人
    陳美惠、羅永鑫於警詢時陳述明確，復有監視錄影光碟翻拍
    照片、贓物認領保管單附卷可稽，此外並有被告甲○○所有
    之平口鉗一把扣案可資佐證。是堪認被告二人自白與事實相
    符，應值採信。綜上所述，本件事證明確，被告二人犯行堪
    以認定，應依法論科。
二、論罪科刑部分：
  (一)被告甲○○部分：
    按刑法第三百二十一條第一項第三款之攜帶兇器竊盜罪，係
    以行為人攜帶兇器竊盜為其加重條件，此所謂兇器，其種類
    並無限制，凡客觀上足對人之生命、身體、安全構成威脅，
    具有危險性之兇器均屬之，且祇須行竊時攜帶此種具有危險
    性之兇器為已足，並不以攜帶之初有行兇之意圖為必要（最
    高法院七十九年度臺上字第五二五三號判例可資參照）。查
    本件被告於附表一編號三所示時、地，持以行竊之平口鉗一
    把，係屬金屬製品、質地堅硬，如以之攻擊人體，客觀上顯
    足以造成相當之傷害，堪認具殺傷力，被告既於行竊之際以
    之為工具，在客觀上已足對他人之生命、身體構成威脅，具
    有危險性。是核被告甲○○於如附表一編號一、二所示時地
    所為，係犯刑法第三百二十一條第一項第四款之結夥三人以
    上之竊盜罪；於附表一編號三所示時地所為，係犯刑法第三
    百二十一條第一項第三款之攜帶兇器竊盜罪。被告甲○○就
    附表一編號一所為之犯行，與戊○○、綽號「三毛」之成年
    男子及就附表一編號二所為之竊盜犯行，與戊○○、丙○○
    間，分別有犯意聯絡及行為分擔，均為共同正犯。又被告前
    曾受如上揭事實欄所載罪刑宣告及刑之執行完畢情形，此有
    臺灣高等法院被告前案紀錄表一份在卷可考，其於前案有期
    徒刑執行完畢後，五年以內故意再犯本件有期徒刑以上刑之
    罪，均為累犯，所犯上開數罪，均應依刑法第四十七條第一
    項規定加重其刑。爰審酌被告年僅三十餘歲，正值壯年之際
    ，然不思循以自身勞力換取財物，反圖謀不勞而獲，多次竊
    取他人財物，惟念其犯罪後坦承犯行，尚有悔意及被害人所
    生損害，併斟酌被告前有竊盜素行、而其就本案各次竊盜所
    得財物之價值高低有別等一切情狀，量處如主文所示之刑（
    各件犯行所科刑度，各如附表所示）。並定其應執行之刑。
    末查，扣案之平口鉗一把，係被告甲○○所有，且係供其遂
    行如附表一編號所示之竊盜犯行所用之物乙節，業據被告甲○○供承在卷，是爰依刑法第三十八條第一項第二款宣告沒
    收之。
  (二)被告戊○○部分：
    核被告戊○○就附表二編號一至三所示時、地所為，係犯刑
    法第三百二十條第一項之普通竊盜罪；就附表二編號四、五
    所示時、地所為，係犯刑法第三百二十一條第一項第四款之
    結夥三人以上竊盜罪。被告戊○○就附表一編號一所為之犯
    行，與甲○○、綽號「三毛」之成年男子及就附表一編號二
    所為之竊盜犯行，與甲○○、丙○○間，分別有犯意聯絡及
    行為分擔，均為共同正犯。爰審酌被告年方二十餘歲，身強
    體健，不思循以正當管道獲取財富，而圖謀不勞而獲，惟念
    其犯後坦承竊盜犯行，尚知所悔改及其就本案各次竊盜所得
    財物之價值高低不同等一切情狀，量處如主文所示之刑（各
    件犯行所科刑度，各如附表所示）。並定其應執行之刑。
  (三)又公訴人雖對被告二人均請求宣告強制工作，惟被告二人僅
    有三至五次不等之竊盜犯行，犯罪期間係又係集中於於九十
    五年九月至十一月間，並非長期之犯罪者，尚難認有犯罪習
    慣或因遊蕩或懶惰成習而犯罪者，公訴人請求宣告被告二人
    強制工作，尚有未合，要難依其所請，附此敘明。
據上論斷，應依刑事訴訟法第二百七十三條之一第一項、第二百
九十九條第一項前段，刑法第二十八條、第三百二十條第一項、
第三百二十一條第一項第三款、第四款、第四十七條第一項、第
五十一條第五款、第三十八條第一項第二款，刑法施行法第一之
一條第一項、第二項前段，判決如主文。
本案經檢察官董良造到庭執行職務。
中　　華　　民　　國　　96　　年　　1 　　月　　23　　日
                        臺灣桃園地方法院刑事第十庭
                                法  官  柯姿佐
上正本證明與原本無異。如不服本判決，應於判決送達後10日內
向本院提出上訴狀（應附繕本），上訴於臺灣高等法院。
                                書記官  蔡紫凌
中　　華　　民　　國　　96　　年　　1 　　月　　29　　日
中華民國刑法第320 條（普通竊盜罪、竊佔罪）
意圖為自己或第三人不法之所有，而竊取他人之動產者，為竊盜
罪，處5 年以下有期徒刑、拘役或5 百元以下罰金。
中華民國刑法第321 條（加重竊盜罪）
犯竊盜罪而有左列情形之一者，處6 月以上、5 年以下有期徒刑
：
三  攜帶兇器而犯之者。
四  結夥三人以上而犯之者。
 附表一、被告甲○○部分
┌──┬──────┬─────────────┬─────┬─────┐
│編號│ 時間及地點 │犯罪手法、所得財物及查獲經│ 所犯法條 │  主 文   │
│    │            │過                        │          │          │
├──┼──────┼─────────────┼─────┼─────┤
│ 一 │九十五年十月│戊○○、甲○○及之真實姓名│刑法第三百│甲○○結夥│
│    │二十八日中午│不詳綽號「三毛」之成年男子│二十一條第│三人以上竊│
│    │十二時許，在│，共同以徒手方式，將己○○│一條第一項│盜，累犯，│
│    │桃園縣中壢市│所有置於該址之不鏽鋼狗籠一│第四款    │處有期徒刑│
│    │興國里裕國街│只搬運至其等所駕車牌號碼為│          │捌月。    │
│    │九十六之四號│六Ｇ－六五三○號自用小貨車│          │          │
│    │            │上之方式竊取之，得手後旋將│          │          │
│    │            │之以四千七百二十五元之代價│          │          │
│    │            │販賣予由不知情羅永鑫所經營│          │          │
│    │            │位於桃園縣楊梅鎮○○路○段│          │          │
│    │            │鑫照實業有限公司，所得三人│          │          │
│    │            │平分花用殆盡。案經己○○報│          │          │
│    │            │警，警方詢監視錄影帶而查獲│          │          │
│    │            │。                        │          │          │
├──┼──────┼─────────────┼─────┼─────┤
│ 二 │九十五年十一│戊○○、甲○○及丙○○（由│刑法第三百│甲○○結夥│
│    │月三日上午十│本院另案審理）共同駕駛車牌│二十一條第│三人以上竊│
│    │一時十四分許│號碼為六Ｇ－六五三○號自用│一項第四款│盜，累犯，│
│    │，在桃園縣中│小貨車至上址，由戊○○負責│          │處有期徒刑│
│    │壢市○○路二│在車上把風，丙○○、甲○○│          │捌月。    │
│    │段三十六巷十│下車徒手將丁○○所有之攤架│          │          │
│    │八號之興國綜│二台搬運上車之方式竊取之。│          │          │
│    │合市場內    │得手後旋將之以一萬零四百四│          │          │
│    │            │十元之代價販賣予由不知情羅│          │          │
│    │            │永鑫所經營位於桃園縣楊梅鎮│          │          │
│    │            │幼獅路二段鑫照實業有限公司│          │          │
│    │            │，所得三人平分花用殆盡。案│          │          │
│    │            │經丁○○報警，警方詢監視錄│          │          │
│    │            │影帶而查獲。              │          │          │
├──┼──────┼─────────────┼─────┼─────┤
│ 三 │九十五年十一│持其所有客觀上足以危害人之│刑法第三百│甲○○攜帶│
│    │月十九日上午│生命、身體之平口鉗一把，拆│二十一條第│兇器竊盜，│
│    │十時三十分許│卸乙○○所有之白鐵鐵捲門之│一項第三款│累犯，處有│
│    │，在桃園縣平│方式竊取該鐵捲門，得手後將│          │期徒刑壹年│
│    │鎮市○○路三│之置放於乙○○住處斜對面之│          │。扣案之平│
│    │段一百巷五號│電線桿下，欲伺機搬運轉賣。│          │口鉗壹把沒│
│    │            │案經被害人乙○○報警，警方│          │收。      │
│    │            │旋趕赴現場，當場查獲，並扣│          │          │
│    │            │得甲○○所有供犯罪所用之平│          │          │
│    │            │口鉗一把。                │          │          │
└──┴──────┴─────────────┴─────┴─────┘
附表二、被告戊○○部分
┌──┬──────┬─────────────┬─────┬─────┐
│編號│ 時間及地點 │    犯罪手法及所得財物    │所犯法條  │  主  文  │
│    │            │                          │          │          │
├──┼──────┼─────────────┼─────┼─────┤
│ 一 │九十五年九月│以徒手方式，竊取壬○○所有│刑法第三百│戊○○竊盜│
│    │十五日凌晨三│置於該處之日光燈管一百三十│二十條第一│，處有期徒│
│    │時許，在桃園│支，得手後於同日上午九時許│項        │刑參月。  │
│    │縣中壢市龍東│，將之以新臺幣（下同）三百│          │          │
│    │路四四五巷七│元之代價，販賣予位於桃園縣│          │          │
│    │十五號旁空地│中壢市○○路與珠江路口由不│          │          │
│    │            │知情之陳美惠所經營之福財源│          │          │
│    │            │實業社，所得款項花用殆盡。│          │          │
│    │            │案經壬○○報警，警方循線查│          │          │
│    │            │獲。                      │          │          │
├──┼──────┼─────────────┼─────┼─────┤
│ 二 │九十五年九月│駕駛車牌號碼為六Ｇ－五六三│刑法第三百│戊○○竊盜│
│    │二十八日下午│○號自小用小貨車至該址以徒│二十條第一│，處有期徒│
│    │三時三十分許│手方式，將辛○○○所有之白│項        │刑肆月。  │
│    │，在桃園縣中│鐵攤販架一只搬運上車之方式│          │          │
│    │壢市振興里龍│竊盜之，雖廖周秀玉琴當場發│          │          │
│    │岡路三段一五│現欲攔阻，惟戊○○立即駕車│          │          │
│    │四巷四十三弄│揚長而去。戊○○得手後，以│          │          │
│    │十七號前    │一千五百元之代價，販賣予其│          │          │
│    │            │不知情綽號「阿毛」之友人，│          │          │
│    │            │所得款項花用殆盡。案經廖周│          │          │
│    │            │秀琴提供戊○○所駕自小貨車│          │          │
│    │            │車牌號碼與警方，因而查獲。│          │          │
├──┼──────┼─────────────┼─────┼─────┤
│ 三 │九十五年十月│駕駛車牌號碼為六Ｇ－五六三│刑法第三百│戊○○竊盜│
│    │九日晚上六時│○號自用小貨車至該址，以徒│二十條第一│，處有期徒│
│    │三十一分許，│手方式，將庚○○所有之鐵桶│項        │刑參月。  │
│    │在桃園縣中壢│四個搬運至自小貨車上之方式│          │          │
│    │市○○路○段│竊取之，得手後旋將之以四百│          │          │
│    │八十六巷五十│元之代價轉賣予不詳之人，所│          │          │
│    │一號前      │得款項花用殆盡。案經庚○○│          │          │
│    │            │提供住家監視錄影帶之翻拍畫│          │          │
│    │            │面與警方，因而查獲。      │          │          │
├──┼──────┼─────────────┼─────┼─────┤
│ 四 │九十五年十月│戊○○、甲○○及之真實姓名│刑法第三百│戊○○結夥│
│    │二十八日中午│不詳綽號「三毛」之成年男子│二十一條第│三人以上竊│
│    │十二時許，在│，共同以徒手方式，將己○○│一項第四款│盜，處有期│
│    │桃園縣中壢市│所有置於該址之不鏽鋼狗籠一│          │徒刑柒月。│
│    │興國里裕國街│只搬運至其等所駕車牌號碼為│          │          │
│    │九十六之四號│六Ｇ－六五三○號自用小貨車│          │          │
│    │            │上之方式竊取之，得手後旋將│          │          │
│    │            │之以四千七百二十五元之代價│          │          │
│    │            │販賣予由不知情羅永鑫所經營│          │          │
│    │            │位於桃園縣楊梅鎮○○路○段│          │          │
│    │            │鑫照實業有限公司，所得三人│          │          │
│    │            │平分花用殆盡。案經己○○報│          │          │
│    │            │警，警方詢監視錄影帶而查獲│          │          │
│    │            │。                        │          │          │
├──┼──────┼─────────────┼─────┼─────┤
│ 五 │九十五年十一│戊○○、甲○○及丙○○（由│刑法第三百│戊○○結夥│
│    │月三日上午十│本院另案審理）共同駕駛車牌│二十一條第│三人以上竊│
│    │一時十四分許│號碼為六Ｇ－六五三○號自用│一項第四款│盜，處有期│
│    │，在桃園縣中│小貨車至上址，由戊○○負責│          │徒刑柒月。│
│    │壢市○○路二│在車上把風，丙○○、甲○○│          │          │
│    │段三十六巷十│下車徒手將丁○○所有之攤架│          │          │
│    │八號之興國綜│二台搬運上車之方式竊取之。│          │          │
│    │合市場內    │得手後旋將之以一萬零四百四│          │          │
│    │            │十元之代價販賣予由不知情羅│          │          │
│    │            │永鑫所經營位於桃園縣楊梅鎮│          │          │
│    │            │幼獅路二段鑫照實業有限公司│          │          │
│    │            │，所得三人平分花用殆盡。案│          │          │
│    │            │經丁○○報警，警方循監視錄│          │          │
│    │            │影帶查獲。                │          │          │
└──┴──────┴─────────────┴─────┴─────┘
